【裁判字號】    97,財管,29
【裁判日期】    970530
【裁判案由】    選任遺產管理人
【裁判全文】
臺灣彰化地方法院民事裁定  97年度財管字第29號
聲  請  人  彰化縣北斗鎮農會
法定代理人  丙○○
非訟代理人  丁○○
第  三  人  甲○○
上列聲請人聲請為被繼承人乙○○選任遺產管理人事件，本院裁
定如下：
    主  文
選任甲○○（女，民國○○年○ 月○ 日生，國民身分證統一編號：
Ｚ000000000號，住彰化縣北斗鎮○○里○○路426 巷7 號）為被
繼承人乙○○（男，46年11月29日生，95年12月31日死亡，國民
身分證統一編號：Ｚ000000000號，生前住彰化縣北斗鎮○○里○
○路426 巷7 號）之遺產管理人。
准對被繼承人乙○○之繼承人為承認繼承之公示催告。被繼承人
乙○○之繼承人，應自前項公示催告最後登載新聞紙之日起壹年
內承認繼承，上述期限屆滿，無繼承人承認繼承時，被繼承人乙
○○之遺產，於清償債權並交付遺贈物後，如有賸餘即歸屬國庫
。
聲請程序費用新台幣壹仟元由被繼承人乙○○之遺產負擔。
    理  由
一、按繼承開始時，繼承人有無不明，而無親屬會議或親屬會議
    未於一個月內選定遺產管理人者，利害關係人得聲請法院選
    任遺產管理人，並由法院依公示催告程序，定六個月以上之
    期限，公告繼承人，命其於期限內承認繼承。又先順序繼承
    人均拋棄其繼承權者，準用關於無人承認繼承之規定，民法
    第1177條、第1178條第1 項、第2 項、第1176條第6 項規定
    甚明。
二、本件聲請意旨略以：聲請人與債務人乙○○間清償債務事件
    ，經本院97年度執字第6348號受理，惟債務人已於民國95年
    12月31日死亡。經查債務人之繼承人均已拋棄繼承，為續為
    執行之需要，且債務人之連帶保證人為甲○○，爰依法請求
    選定債務人即被繼承人之遺產管理人等語。
三、經查，聲請人主張之事實，業據提出被繼承人乙○○之繼承
    系統表、除戶謄本、戶籍謄本、擔保放款借據、本院96年6
    月28日彰院賢家勇96年度繼122 字第0960025829號函為證，
    經核尚無不合，並經本院依職權調取本院96年度繼字第122
    號拋棄繼承卷宗經核無訛，聲請人之主張堪信屬實。
四、次查，甲○○為被繼承人乙○○之妻，47年3月6日生，其與
    被繼承人關係密切，且為本件借款之連帶保證人，衡情對被
    繼承人之債權債務關係應較他人清楚，且年紀又非老邁，應
    堪勝任遺產管理之務。綜上，認本件選任甲○○為被繼承人
    之遺產管理人應為適當，並裁定如主文所示。
五、依非訟事件法第157條裁定如主文。
中    華    民    國    97    年    5     月    30    日
                    家事法庭    法  官  游秀雯
以上正本係照原本作成。
如對本裁定抗告須於裁定送達後10日內向本院提出抗告狀。
中    華    民    國    97    年    5     月    30    日
                                書記官  謝志鑫


司法院資訊處製作；財團法人民間司法改革基金會備份。
